Minutes et répertoires du notaire Auguste JOZON, 18 septembre 1843 - 12 février 1885 (étude XXX)
Archives nationales
- Répertoire(s) de Auguste JOZON, 9 février 1840 - 26 mars 1887; MC/RE/XXX/21 - MC/RE/XXX/33
  - Répertoire. 1848, 1er septembre - 1853, 27 avril, 1er septembre 1848 - 27 avril 1853; MC/RE/XXX/24
    - Prorogation, delai de remboursement d'emprunt, 12000f., 18 août 1851
      Nom, qualité: (Mme ou Mlle) Monclin, Jeanne Gabrielle.
      Domicile: Paris (Paris) rue du Faubourg-St-Denis, 61.
      Or celle-ci est rattachée matériellement à un autre acte conservé dans les minutes de ce même notaire pour la période de août 1841 (la date exacte de l'autre acte est mentionnée dans la colonne 'minutes' du répertoire du notaire).
    - Succession, inventaire apres décès, rectification., 19 août 1851
      Nom, qualité: (M.) Marchal, Eugene.
    - Concordat, depot., 22 août 1851
      Domicile: Paris (Paris) place Lafayette, 3
    - Société, dissolution, dépôt, commerce de vin., 23 août 1851
    - Succession, inventaire apres décès, rectification., 23 août 1851
      Domicile: Paris (Paris) rue Neuve-Saint-Nicolas, 54
    - Société, dissolution, dépôt, commerce de limonadier., 23 août 1851
      Domicile: Paris (Paris) rue de Saintonge, 70.
    - Société, dissolution, dépôt de pieces, commerce de vin, Paris (Paris) rue Saint-Honore, 249., 29 août 1851
    - Depot de pieces, mainlevee d'hypotheque sur terres, Haute-Chapelle (la) (Orne) Defais., 30 août 1851
      Domicile: Domfront (Orne)
    - Quittance, paiement de créance sur vente de maison, 15000 f, Paris (Paris) rue des Martyrs, 34., 4 septembre 1851
      Nom, qualité: (Mme ou Mlle) Vial, Eugenie.
      Domicile: Paris (Paris) rue du Petit-Musc, 33.
      Relations: veuve de l'intervenant 2, créancier(e) de l'intervenant 4.
      Nom, qualité: (M.) Mirambeau, Jean.
      Domicile: Paris (Paris) rue du Petit-Mmusc, 33.
      Nom, qualité: (M.) Hache, Philippe Sulpice.
      Domicile: Paris (Paris) rue de Navarin, 16.
      Relations: acheteur de l'intervenant 4.
      Nom, qualité: (M.) Jeannette, Jean Francois Philippe.
      Profession: entrepreneur de serrurerie, Paris (Paris).
      Domicile: Paris (Paris) rue des Jeuneurs, 17
      Or celle-ci est rattachée matériellement à un autre acte conservé dans les minutes de ce même notaire pour la période de février 1845 (la date exacte de l'autre acte est mentionnée dans la colonne 'minutes' du répertoire du notaire).
    - Transaction., 18 septembre 1851
      Nom, qualité: (M.) Serionne de, Louis Jean Jacques.
      Domicile: Paris (Paris) rue d'Hauteville, 35.
      Nom, qualité: (M.) Lejeune, Jean Baptiste.
      Domicile: Paris (Paris) rue de la Ferme-des-Mathurins, 32
    - Proces-verbal d'enchères, vente, fonds de commerce de bijoutier horloger, 8538 f, Paris (Paris) rue du Faubourg-St-Martin, 103., 18 septembre 1851
      Domicile: Paris (Paris) rue du Faubourg-St-Martin, 109.
      Nom, qualité: (M.) Gobert, Armand Alexandre.
      Domicile: Paris (Paris) rue du Faubourg-St-Martin, 99
      Or celle-ci est rattachée matériellement à un autre acte conservé dans les minutes de ce même notaire pour la période de septembre 1851 (la date exacte de l'autre acte est mentionnée dans la colonne 'minutes' du répertoire du notaire).
    - Procuration rente publique, vente de rente etat 3%, 90 f., 29 septembre 1851
      Nom, qualité: (M.) Legrand, Francois Victor.
      Profession: manouvrier, Mitry-Mory (Seine-et-Marne).
      Or celle-ci est rattachée matériellement à un autre acte conservé dans les minutes de ce même notaire pour la période de novembre 1849 (la date exacte de l'autre acte est mentionnée dans la colonne 'minutes' du répertoire du notaire).
    - Proces-verbal d'enchères, remise, adjudication de bail de terrain, mise-a-prix 5000 f, Paris (Paris) quai Valmy, 39., 1er octobre 1851
    - Testament., 15 octobre 1851
      Nom, qualité: (Mme ou Mlle) Binette, Thomasse.
      Domicile: Paris (Paris) boulevard Saint-Martin, 6.
      Nom, qualité: (M.) Maitre, Joseph Marie
    - Consentement, paiement d'interets de créance., 18 octobre 1851
      Nom, qualité: (Mme ou Mlle) Vailland, Marie Denise.
      Domicile: Paris (Paris) rue de Crussol, 5
    - Prorogation, délai de remboursement de créance, 20 000 f., 23 octobre 1851
      Nom, qualité: (M.) Paris de Hamaury, Alphonse Francois.
      Profession: president du tribunal civil (honoraire), Fontainebleau (Seine-et-Marne).
      Nom, qualité: (M.) Coulombel, Charles Isidore.
      Profession: marchand de perles et d'eponges (en-gros), Paris (Paris).
      Domicile: Paris (Paris) rue Mauconseil, 12
      Or celle-ci est rattachée matériellement à un autre acte conservé dans les minutes de ce même notaire pour la période de juin 1844 (la date exacte de l'autre acte est mentionnée dans la colonne 'minutes' du répertoire du notaire).
    - Decharge, dépôt, somme, 9063 f., 27 octobre 1851
      Nom, qualité: (M.) Dejust, Jean Baptiste Pierre.
      Domicile: Ouanne (Yonne).
      Nom, qualité: (M.) Hatin, Jean Baptiste Arsene Julien.
      Profession: notaire, Paris (Paris).
      Domicile: Paris (Paris) rue Neuve-des-Petits-Champs, 77
    - Prorogation, réglement de dettes, 10 000 f., 30 octobre 1851
      Nom, qualité: (Mme ou Mlle) Josse, Louise Jeanne.
      Nom, qualité: (M.) Duquesne, Nicolas.
      Nom, qualité: (Mme ou Mlle) Lounat, Augustine Felicie.
      Domicile: Paris (Paris) rue des Francs-Bourgeois, 4.
      Nom, qualité: (M.) Courajod, Charles Edme.
      Domicile: Paris (Paris) rue des Francs-Bourgeois, 4
    - Cahier des charges, addition, fixation de jour d'adjudication de maisons (2), Paris (Paris) rue de la Bibliotheque, 23, rue Saint-Guillaume, 6., 30 octobre 1851
    - Decharge, remise d'objets mobiliers., 31 octobre 1851
      Nom, qualité: (personne morale) Desbrochers (hoirs).
      Nom, qualité: (Mme ou Mlle) Desbrochers, Louise Estier Joseph.
      Domicile: Libourne (Gironde).
      Nom, qualité: (M.) Favereau, Jean Jacques.
    - Transport de droits, droits successifs, 500 f., 3 novembre 1851
      Nom, qualité: (M.) Larin, Pierre.
    - Succession, inventaire apres décès, addition., 3 novembre 1851
    - Transport, créance, 480 f., 5 novembre 1851
      Nom, qualité: (Mme ou Mlle) Catu, Marie Catherine.
      Domicile: Paris (Paris) rue Verderet, 6.
      Relations: veuve de l'intervenant 2, créancier(e) de l'intervenant 3.
      Nom, qualité: (M.) Roger, Antoine.
      Nom, qualité: (M.) Sergent, Joseph.
      Nom, qualité: (M.) Madurel, Firmin.
      Domicile: Paris (Paris) rue du Petit-Lion-Saint-Sauveur, 15.
      Relations: épouse de l'intervenant 4
      Or celle-ci est rattachée matériellement à un autre acte conservé dans les minutes de ce même notaire pour la période de octobre 1847 (la date exacte de l'autre acte est mentionnée dans la colonne 'minutes' du répertoire du notaire).
    - Donation, rente etat, 2995 f., 7 novembre 1851
      Domicile: Paris (Paris) rue du Houssay, 7.
      Nom, qualité: (Mme ou Mlle) Durand, Marie Jeanne Amelie.
      Domicile: Paris (Paris) rue des Batailles, 111
      Or celle-ci est rattachée matériellement à un autre acte conservé dans les minutes de ce même notaire pour la période de octobre 1851 (la date exacte de l'autre acte est mentionnée dans la colonne 'minutes' du répertoire du notaire).
    - Prorogation, delai de remboursement d'emprunt, 26000 f., 13 novembre 1851
      Domicile: Paris (Paris) rue de Suresnes, 5.
      Domicile: Ivry-sur-Seine (Val-de-Marne) Maison de Sante.
      Nom, qualité: (Mme ou Mlle) Michaud de Montzaigle, Melanie Henriette Philippine.
      Domicile: Paris (Paris) rue Caumartin, 12.
      Domicile: Paris (Paris) rue Caumartin, 12
    - Prorogation, délai de remboursement d'emprunt, 100 000 f., 13 novembre 1851
      Or celle-ci est rattachée matériellement à un autre acte conservé dans les minutes de ce même notaire pour la période de novembre 1842 (la date exacte de l'autre acte est mentionnée dans la colonne 'minutes' du répertoire du notaire).
    - Sommation respectueuse., 15 novembre 1851
      Or celle-ci est rattachée matériellement à un autre acte conservé dans les minutes de ce même notaire pour la période de novembre 1851 (la date exacte de l'autre acte est mentionnée dans la colonne 'minutes' du répertoire du notaire).
    - Proces-verbal d'enchères, vente, adjudication de maisons (2), 74200 f, Paris (Paris) rue de la Bibliotheque, 23, rue Saint-Guillaume, 6., 18 novembre 1851
      Nom, qualité: (M.) Grenet, Auguste Marie.
      Profession: boulanger (marchand), Paris (Paris).
      Domicile: Paris (Paris) rue de la Concorde, 16.
      Nom, qualité: (M.) Daverne, Auguste.
      Profession: maitre des requetes au conseil d'etat, Paris (Paris).
      Domicile: Paris (Paris) rue de l'Abbaye, 14
    - Quittance, acompte sur paiement d'adjudication de maisons (2), 16337 f, Paris (Paris) rue des Jardins-Saint-Paul, 21 et 27., 1er décembre 1851
      Nom, qualité: (M.) Levache, Antoine.
      Domicile: Paris (Paris) rue Saint-Victor, 16.
      Domicile: Paris (Paris) rue Cocatrix, 5.
      Profession: mecanicien, Paris (Paris).
    - Proces-verbal d'enchères, remise, vente de rente perpetuelle sur le canal de briare, 276 f., 8 décembre 1851
    - Quittance., 11 décembre 1851
      Nom, qualité: (M.) Rougier, Jean
    - Proces-verbal d'enchères, vente, adjudication de fonds d'hotel garni, 6701 f, Paris (Paris) rue Saint-Paul, 38., 24 décembre 1851
      Nom, qualité: (Mme ou Mlle) Sehet, Victoire Elisabeth.
  - Répertoire. 1853, 27 avril - 1857, 9 janvier, 27 avril 1853 - 9 janvier 1857; MC/RE/XXX/25
  - Répertoire. 1857, 10 janvier - 1861, 4 juin, 10 janvier 1857 - 4 juin 1861; MC/RE/XXX/26
  - Répertoire. 1861, 4 juin - 1865, 4 août, 4 juin 1861 - 4 août 1865; MC/RE/XXX/27
  - Répertoire. 1865, 5 août - 1869, 18 novembre, 5 août 1865 - 18 novembre 1869; MC/RE/XXX/28
  - Répertoire. 1869, 18 novembre - 1873, 30 décembre, 18 novembre 1869 - 30 décembre 1873; MC/RE/XXX/29
  - Répertoire. 1873, 31 décembre - 1877, 14 juillet, 31 décembre 1873 - 14 juillet 1877; MC/RE/XXX/30
  - Répertoire. 1877, 14 juillet - 1881, 29 janvier, 14 juillet 1877 - 29 janvier 1881; MC/RE/XXX/31
  - Répertoire. 1881, 29 janvier - 1883, 1er mai, 29 janvier 1881 - 1er mai 1883; MC/RE/XXX/32
  - Répertoire. 1883, 1er mai - 1887, 26 mars, 1er mai 1883 - 26 mars 1887; MC/RE/XXX/33
    Répertoire des notaires Auguste Jozon (1 mai 1883 - 12 février 1885), Jules Edmond Leroy (14 février 1885 - 26 mars 1887).
    - Consentement par Marie-Joséphine-Caroline Guedon, à Versailles, avenue de Saint-Cloud, n° 61, épouse séparée de corps et biens de Anthème-Alexandre Peteaux, au mariage de Paul-Emile-Philippe Peteaux, son fils, avec Gabrielle-Françoise Cassat., 29 novembre 1883
      ratification; avis; Versailles (Yvelines); Cassat, Gabrielle Françoise; Guedon, Marie Joséphine Caroline; Peteaux, Anthème Alexandre; Peteaux, Paul Emile Philippe